fr: Équipements sportifs > Divers sports > Gymnastique > Aides à l’entraînement de gymnastique: Coussinets de poutre de gymnastique; Entraînement aux exercices de gymnastique au sol; Fosses de réception de gymnastique; Entraînement au cheval d’arçons de gymnastique; Blocs de repérage de gymnastique; Sangles d’entraînement de gymnastique; Tapis de réception de saut de gymnastique; Entraînement au saut de gymnastique
hr-HR: Sportska oprema > Atletika > Gimnastika > Gimnastička pomagala za vježbanje: Jastučići za gimnastičku gredu; Trenažeri za gimnastiku na podu; Bazeni sa spužvama; Konj trenažeri za gimnastiku; Gimnastički blokovi; Trake za vježbanje; Zaštitne strunjače za skok za gimnastiku; Trenažeri za skakanje za gimnastiku
cs: Sportovní potřeby > Atletické sporty > Gymnastika > Tréninkové pomůcky na gymnastiku: Gymnastika – dopadové žíněnky pod kladinu; Gymnastické trenažéry pro cvičení na zemi; Gymnastické doskokové jámy; Gymnastické hříbky; Molitanové kvádry pro gymnastiku; Gymnastické tréninkové popruhy; Ochranné žíněnky pro přeskok; Přeskokové stoly pro gymnastiku
zh-TW: 體育用品 > 競技體育 > 體操 > 體操訓練輔助器具: 體操橫樑墊; 自由體操訓練用具; 體操緩衝泡棉; 體操鞍馬訓練用具; 體操定位塊; 體操訓練帶; 體操跳馬安全墊; 體操跳馬訓練用具
nb: Sportsutstyr > Friidrett > Gymnastikk > Hjelpemidler for turntrening: Puter til turnbjelker; Gulvtrenere for turn; Skumgroper for turn; Pommeltrenere for turn; Spottingblokker for turn; Treningsstropper for turn; Sikkerhetsmatter for sprang i turn; Trenere for turnhopp
pl: Sprzęt sportowy > Sport > Gimnastyka > Pomoce treningowe do gimnastyki: Podkładki pod belkę gimnastyczną; Trenażery do ćwiczeń gimnastycznych na podłodze; Baseny piankowe do gimnastyki; Trenażery gimnastyczne; Bloki gimnastyczne; Paski treningowe do gimnastyki; Materace asekuracyjne do skoków; Trenażery do skoków gimnastycznych
de: Sportartikel > Athletik > Gymnastik > Turn-Trainingshilfen: Gymnastikstangenpolster; Gymnastik-Bodenturntrainer; Gymnastikschaumgruben; Gymnastik-Pommeltrainer; Gymnastik-Turnkasten; Gymnastik-Trainingsgurte; Niedersprungmatten; Gymnastik-Sprungpferde
hu: Sportszerek > Atlétika > Gimnasztika > Gimnasztikai edzősegédek: Gimnasztikai gerendapárnák; Gimnasztikai talajgyakorlat-edzők; Gimnasztikai habgödrök; Gimnasztikai lólengés-edzők; Gimnasztikai segítőblokkok; Gimnasztikai edzőpántok; Ugrásvédő tornamatracok; Gimnasztikai ugróedzők
th: อุปกรณ์กีฬา > การกีฬา > ยิมนาสติก > อุปกรณ์ช่วยฝึกซ้อมยิมนาสติก: แผ่นคานยิมนาสติก; ตัวช่วยฝึกซ้อมยิมนาสติกประเภทฟลอร์เอ็กเซอร์ไซส์; หลุมโฟมยิมนาสติก; ตัวช่วยฝึกซ้อมยิมนาสติกประเภทม้าหมุน; บล็อกสำหรับยิมนาสติก; สายรัดฝึกซ้อมยิมนาสติก; เบาะกันกระแทกม้ากระโดดยิมนาสติก; ตัวช่วยฝึกกระโดดข้ามในยิมนาสติก
ko: 스포츠용품 > 운동 > 체조 > 체조 훈련 장비: 체조 착지 매트; 체조 플로어 훈련 트레이너; 체조 폼 핏; 체조 안마 트레이너; 체조 착지 훈련 블럭; 체조 훈련용 스트랩; 체조 뜀틀 안전 매트; 체조 발구름판 트레이너
sl-SI: Športna oprema > Šport > Gimnastika > Gimnastični pripomočki za vadbo: Gimnastične podloge za gredo; Gimnastični pripomočki za vaje na tleh; Gimnastične blazine; Naprave za vadbo za gimnastike na konju z ročaji; Gimnastične zaščitne blazine; Trakovi za vadbo gimnastike; Gimnastične varnostne blazine za preskoke; Pripomočki za vadbo gimnastiko preskoka
ja: スポーツ用品 > スポーツ競技 > 体操 > 体操練習器具: 体操用ビームパッド; 体操床運動トレーナー; 体操用フォームピット; あん馬トレーナー; 体操スポットブロック; 体操トレーニングストラップ; 体操用跳び箱セーフティマット; 体操跳馬トレーナー
sk-SK: Športový tovar > Atletika > Gymnastika > Gymnastické tréningové pomôcky: Gymnastické žinienky na kladinu; Trenažéry gymnastických cvičení na podlahe; Gymnastické penové jamy; Trenažéry gymnastického koňa; Gymnastické matrace; Gymnastické tréningové popruhy; Bezpečnostné podložky na gymnastické skokanské dosky; Gymnastické trenažéry cvičenia na švédskej debne
fi: Urheilutarvikkeet > Urheilu > Voimistelu > Voimistelun harjoitusvälineet: Pehmustetut voimistelutangot; Voimistelun lattiaharjoitusvälineet; Voimistelun vaahtokuopat; Voimisteluhevosen harjoitteluvälineet; Voimistelun kohdepalat; Voimistelun harjoitteluhihnat; Voimistelun hyppyjen turvamatot; Voimisteluhyppyjen harjoitteluvälineet
pt-PT: Artigos de desporto > Atividade desportiva > Ginástica > Auxiliares de treino para ginástica: Almofadas para trave de ginástica; Artigos de treino de exercícios no chão para ginástica; Piscinas de espuma para ginástica; Artigos de treino em cavalo para ginástica; Blocos de apoio para ginástica; Faixas de treino para ginástica; Colchões de segurança para saltos de ginástica; Artigos de treino em mesa para ginástica
it: Articoli sportivi > Sport > Ginnastica > Ausili per l'allenamento della ginnastica: Cuscinetti per travi da ginnastica; Dispositivi per esercizi di ginnastica a terra; Dispositivi in schiuma per ginnastica; Cavalline; Blocchi per ginnastica; Cinghie da allenamento per ginnastica; Materassi di sicurezza per volteggio; Dispositivi per volteggio per ginnastica
ro-RO: Articole sportive > Atletism > Gimnastică > Articole antrenament pentru gimnastică: Paduri pentru bârnă pentru gimnastică; Articole pentru antrenamente la sol pentru gimnastică; Gropi cu spumă pentru gimnastică; Cai cu mânere pentru antrenamente de gimnastică; Blocuri pentru antrenamente de gimnastică; Curele pentru antrenamente de gimnastică; Saltele de siguranță pentru săritura la cal; Articole pentru antrenamente de sărituri gimnastică
pt-BR: Artigos esportivos > Artigos para prática de esportes > Ginástica > Auxílios de treinamento de ginástica: Almofadas de viga de ginástica; Treinadores para exercícios de ginástica de solo; Poços de espuma para ginástica; Treinadores de cavalo com alças; Blocos de ginástica; Tiras de treinamento de ginástica; Colchões de segurança para salto de ginástica; Treinadores de ginástica de salto
lt-LT: Sporto prekės > Atletika > Gimnastika > Gimnastikos treniruočių pagalbinės priemonės: Gimnastikos buomų paminkštinimai; Gimnastikos grindų pratimų treniruokliai; Gimnastikos duobės su putplasčiu; Gimnastikos arklio treniruokliai; Gimnastikos atraminiai blokai; Gimnastikos treniruočių diržai; Gimnastikos šuolių apsauginiai kilimėliai; Gimnastikos šuolių per ožį treniruokliai
es: Equipamiento deportivo > Equipamiento para atletismo > Gimnasia > Ayudas para el entrenamiento de gimnasia: Almohadillas para barras de gimnasia; Zapatillas de suelo para gimnasia; Fosos de espuma para gimnasia; Zapatillas de plomo para gimnasia; Bloques de puntería para gimnasia; Correas de entrenamiento para gimnasia; Colchonetas de seguridad para salto de gimnasia; Zapatillas de salto para gimnasia
sv: Sportartiklar > Idrott och sport > Gymnastik > Gymnastikträningshjälpmedel: Gymnastikbomkuddar; Golvrutinstränare för gymnastik; Gymnastikskumgropar; Bygelhästtränare för gymnastik; Gymnastikplintar; Träningsremmar för gymnastik; Säkerhetsmattor för hopp; Hopptränare för gymnastik
nl: Sportartikelen > Lichaamssporten > Gymnastiek > Trainingshulpmiddelen voor turnen: Balkpads voor turnen; Vloeroefeningtrainers voor turnen; Schuimputten voor turnen; Voltigetrainers voor turnen; Spottingblokken voor turnen; Trainingsbandjes voor turnen; Valmatten voor turnkasten; Springtrainers voor turnen
vi: Dụng cụ thể thao > Điền kinh > Thể dục dụng cụ > Dụng cụ hỗ trợ luyện tập thể dục dụng cụ: Tấm đệm xà thể dục dụng cụ; Dụng cụ tập luyện trên sàn thể dục dụng cụ; Bể xốp tập thể dục dụng cụ; Trụ tập thể dục dụng cụ; Khối đánh dấu thể dục dụng cụ; Dây đeo luyện tập thể dục dụng cụ; Thảm an toàn nhảy ngựa thể dục dụng cụ; Dụng cụ tập nhảy thể dục dụng cụ
zh-CN: 体育用品 > 田径 > 体操 > 体操训练辅助用品: 体操横梁垫; 体操地面练习训练鞋; 体操海绵坑; 体操鞍马训练鞋; 体操定位块; 体操训练带; 体操跳马安全垫; 体操跳马训练鞋
bg-BG: Спортни стоки > Спортни занимания > Гимнастика > Помощни средства за тренировка по гимнастика: Подложки за греди при гимнастика; Уреди за практикуване на упражнения на пода; Дунапренови ями за гимнастика; Гимнастически гъбички; Предпазни постелки за гимнастика; Колани за тренировки по гимнастика; Предпазни постелки за гимнастически прескок; Оборудване за практикуване на прескок
tr: Spor Malzemeleri > Spor Ekipmanları > Jimnastik > Jimnastik Eğitim Araçları: Jimnastik Kiriş Pedleri; Jimnastik Yer Egzersizi Eğitmenleri; Jimnastik Köpük Çukurları; Jimnastik Kulplu Eğitmenler; Jimnastik Spotting Blokları; Jimnastik Eğitim Kayışları; Jimnastik atlama güvenlik minderleri; Jimnastik Atlama Eğitmenleri
el: Αθλητικά είδη > Αθλητισμός > Ενόργανη γυμναστική > Βοηθήματα προπόνησης ενόργανης γυμναστικής: Μαξιλαράκια δοκών ενόργανης γυμναστικής; Εκπαιδευτές ασκήσεων εδάφους ενόργανης γυμναστικής; Foam Pits γυμναστικής; Εξοπλισμός προπόνησης με άλογο γυμναστικής; Μπλοκ υποστήριξης γυμναστικής; Ιμάντες προπόνησης γυμναστικής; Στρώματα ασφαλείας άλματος ενόργανης γυμναστικής; Εξοπλισμός εκπαίδευσης για άλματα στη γυμναστική
ru: Спортивные товары > Соревновательный спорт > Гимнастика > Тренировочный инвентарь для гимнастики: Накладки для гимнастических бревен; Инвентарь для отработки вольных упражнений; Поролоновые ямы для гимнастики; Гимнастические грибки; Страховочные маты для гимнастики; Ремни для тренировок по гимнастике; Гимнастические маты для опорного прыжка; Инвентарь для отработки опорных прыжков
da: Sportsartikler > Atletik > Gymnastik > Gymnastiktræningshjælpemidler: Gymnastikbjælkepuder; Gymnastikgulvtrænere; Gymnastikskumgrave; Gymnastikhestetrænere; Gymnastikblokke; Gymnastiktræningsstropper; Sikkerhedsmåtter til springgymnastik; Gymnastikbukke
en: Sporting Goods > Athletics > Gymnastics > Gymnastics Training Aids: Gymnastics Beam Pads; Gymnastics Floor Exercise Trainers; Gymnastics Foam Pits; Gymnastics Pommel Trainers; Gymnastics Spotting Blocks; Gymnastics Training Straps; Gymnastics Vault Safety Mats; Gymnastics Vaulting Trainers